【裁判字號】    98,訴,1440
【裁判日期】    980630
【裁判案由】    搶奪等
【裁判全文】
臺灣臺中地方法院刑事判決              98年度訴字第1440號
公  訴  人  臺灣臺中地方法院檢察署檢察官
被      告  丙○○
                    （現於臺灣臺中監獄南投分監執行中）
上列被告因搶奪案件，經檢察官提起公訴（98年度偵字第4701號
），於本院準備程序進行中，被告就被訴事實為有罪之陳述，經
合議庭裁定改以簡式審判程序審理，判決如下：
    主    文
丙○○竊盜，累犯，處有期徒刑陸月，未扣案之鑰匙壹把，沒收
。又意圖為自己不法之所有，而搶奪他人之動產，累犯，處有期
徒刑壹年參月。應執行有期徒刑壹年捌月。未扣案之鑰匙壹把，
沒收。
    事    實
一、丙○○前因搶奪等案件，經臺灣高等法院臺中分院以九十四
    年度上訴字第一四八三號判處應執行有期徒刑一年六月確定
    ，甫於民國九十六年三月二十九日假釋並接續執行另案之拘
    役五十日，並於九十六年六月三十日縮短刑期假釋期滿未撤
    銷假釋而視為執行完畢。詎其仍不思悛悔，復分別意圖為自
    己不法之所有，而為下列犯行：
（一）於九十八年二月十六日上午十時許，在臺中市○區○○街
      五十八號前，見乙○○所有之車牌號碼ＢＭＩ－○九八號
      普通重機車停放該處，即以自備之鑰匙（未扣案），竊取
      該部普通重機車（價值約新臺幣【下同】二萬元）。得手
      後，供作犯案之用（下稱犯罪事實一）。
（二）於同日上午十時二十分許，頭戴黑色便帽、口罩，騎乘前
      揭竊得之機車，行經臺中市○區○○街一七八號前，見甲
      ○○獨自一人持皮夾行走該處，認有機可乘，乃趁甲○○
      不及防備之際，由左側徒手搶奪甲○○之該只皮夾（其內
      有國民身分證、駕照、行照、金融卡、存摺及現金一萬九
      千八百元）。得手後，旋騎乘上開機車加速逃逸（下稱犯
      罪事實二）。
（三）嗣經不詳姓名民眾報案後，臺中市警察局第三分局立德派
      出所員警陳景旗、張進忠前往現場勘查，並調閱沿途監視
      系統，經由監視器畫面研判行經路線，乃前往位於臺中市
      ○區○○路二段一五五號之愛萊汽車旅館當場查獲，並扣
      得花用搶奪剩餘之現金五千三百元（已發還，其餘國民身
      分證、駕照、行照等物則已沖入馬桶丟棄）。
二、案經臺中市警察局第三分局報告臺灣臺中地方法院檢察署檢
    察官偵查起訴。
    理    由
壹、程序方面：
    查本件被告丙○○所犯刑法第三百二十條第一項及第三百二
    十五條第一項之罪，其法定刑分別為「五年以下有期徒刑、
    拘役或五百元以下罰金」及「六月以上五年以下有期徒刑」
    ，均非高等法院管轄第一審之案件，經本院合議庭裁定由受
    命法官行準備程式時，被告就被訴事實為有罪之陳述後，經
    告知被告簡式審判程式之旨，並聽取被告、檢察官之意見後
    ，裁定進行簡式審判程式，依刑事訴訟法第第二百七十三條
    之二之規定，簡式審判程式之證據調查，不受刑事訴訟法第
    一百五十九條第一項、第一百六十一條之二、第一百六十一
    條之三、第一百六十三條之一及第一百六十四條至第一百七
    十條規定之限制，合先敘明。
貳、實體方面：
一、上開犯罪事實，業據被告於警詢、偵查中及本院審理時均坦
    承不諱，核與被害人乙○○、甲○○於警詢中指訴情形相符
    ，復有贓物認領保管單二紙、監視器翻拍照片十五張、現場
    照片六張等可資佐證，足見被告自白與事實相符，應堪採信
    。本件事證明確，被告上開犯行，均堪以認定。
二、核被告所為，就犯罪事實一部分，係犯刑法第三百二十條第
    一項之竊盜罪，就犯罪事實二部分，則係犯刑法第三百二十
    五條第一項之搶奪罪。又被告前因搶奪等案件，經臺灣高等
    法院臺中分院以九十四年度上訴字第一四八三號判處應執行
    有期徒刑一年六月確定，甫於九十六年三月二十九日假釋並
    接續執行另案之拘役五十日，並於九十六年六月三十日縮短
    刑期假釋期滿未撤銷假釋而視為執行完畢，有臺灣高等法院
    被告前案紀錄表在卷可參，其於前案有期徒刑執行完畢後，
    五年以內故意再犯本案有期徒刑以上之二罪，均為累犯，均
    應依刑法第四十七條第一項規定，加重其刑。被告所犯上開
    二罪，犯意個別，行為互異，應予分論併罰。爰審酌被告有
    數次搶奪前科，素行非佳，有上揭被告前案紀錄表乙紙在卷
    可參，且正值壯年，身強體壯卻不思努力工作向上，反以不
    正當方式牟取財物，並以不法腕力施於被害人甲○○，造成
    被害人身心恐懼不安，對社會治安危害甚鉅，且自承埔里國
    中肄業，前在家種梨子及從事防水工作，月薪約三萬元，家
    中經濟小康等生活狀況，及念及被告犯罪後坦承犯行，態度
    尚佳，並審酌檢察官具體求刑等一切情狀，爰分別量處如主
    文所示之刑，並定其應執行之刑。至被告用於犯罪事實一所
    用之鑰匙，係被告所有，且供為本件犯罪所用之物，雖未扣
    案，但不能證明業已滅失，爰依刑法第三十八條第一項第二
    款之規定，宣告沒收之。
據上論斷，應依刑事訴訟法第二百七十三條之一第一項、第二百
九十九條第一項前段，刑法第三百二十條第一項、第三百二十五
條第一項、第四十七條第一項、第五十一條第五款、第三十八條
第一項第二款，刑法施行法第一條之一第一項、第二項前段，判
決如主文。
本案經檢察官丁○○到庭執行職務。
中    華    民    國    98    年    6     月    30    日
                  刑事第七庭  法  官  林慶郎
以上正本證明與原本無異
如不服本判決，應於收受本判決後十日內向本院提出上訴書狀，
其未敘述上訴理由者，並得於提起上訴後十日內向本院補提理由
書狀（均須按他造當事人之人數附繕本）「切勿逕送上級法院」
                              書記官  廖春玉
中    華    民    國    98    年    6     月    30    日
附錄本案論罪科刑法條全文：
中華民國刑法第320條第1項
意圖為自己或第三人不法之所有，而竊取他人之動產者，為竊盜
罪，處5年以下有期徒刑、拘役或5百元以下罰金。
中華民國刑法第325條第1項
意圖為自己或第三人不法之所有，而搶奪他人之動產者，處6月
以上5年以下有期徒刑。


司法院資訊處製作；財團法人民間司法改革基金會備份。
